臺灣高等法院刑事裁定
111年度聲字第2728號
聲  請  人  
即  被  告  楊任飛



選任辯護人  談恩碩律師（法扶律師）
上列聲請人即被告因妨害性自主等案件（本院111年度侵上更一
字第1號），聲請具保停止羈押，本院裁定如下：          
    主  文
聲請駁回。 
    理  由
一、聲請意旨略以：聲請人即被告楊任飛（下稱被告）前於民國
    108年8月31日因毒品案件執行未到，經臺灣新北地方檢察署
    發布通緝，經新北市政府警察局新莊分局中和派出所員警以
    電話通知後，被告當日即自行到該中和派出所報到，並經臺
    灣新北地方檢察署發監執行，於108年10月15日執行勒戒完
    畢，被告並無逃避刑責，且未有逃亡之虞。又本案業已於11
    1年8月19日辯論終結，案情已事證明確，被告對過往之行為
    深感懊悔，且誠心接受刑事責任；又於被告入所羈押後，家
    中經濟大受影響，被告弟弟目前仍在就學中，請准予以具保
    、限制住居等對人身自由限制較低之方式替代羈押云云。
二、按被告及得為其輔佐人之人或辯護人，得隨時具保，向法院
    聲請停止羈押，刑事訴訟法第110條第1項定有明文。次按羈
    押之目的在於確保刑事偵查、審判程序之完成，及刑事執行
    之保全，或預防反覆實施特定犯罪。羈押之被告除有刑事訴
    訟法第114條各款所列情形之一，經具保聲請停止羈押，不
    得駁回外，其他犯罪經羈押之被告應否許可停止羈押，事實
    審法院本有斟酌訴訟進行程度及其他情事自由裁量之權（最
    高法院46年台抗字第6號判例及99年度台抗字第96號、第120
    號裁定意旨參照），故審酌被告有無羈押之必要，除被告犯
    罪嫌疑已屬重大外，自當基於訴訟進行程度、犯罪性質、犯
    罪實際情狀及其他一切情事，審慎斟酌有無上開保全或預防
    目的，依職權妥適裁量，俾能兼顧國家刑事追訴、刑罰權之
    順暢執行及人權保障。
三、經查：
  ㈠被告前經本院訊問後，認被告涉犯傷害、妨害自由、成年人
    故意對少年犯加重強制性交、恐嚇取財及加重強盜等罪，犯
    罪嫌疑重大，具有刑事訴訟法第101條第1項第1款、第3款之
    情形，非予羈押，顯難進行審判，應予羈押，而於111年2月
    17日裁定並執行羈押，復自111年5月17日、7月17日及9月17
    日起各延長羈押2月在案。
  ㈡被告雖以前詞聲請具保停止羈押。惟查：
    ⒈被告涉犯兒童及少年福利與權益保障法第112條第1項前段
      、刑法第302條第1項之成年人與少年共同犯剝奪他人行動
      自由罪、兒童及少年福利與權益保障法第112條第1項前段
      、刑法第277條第1項之成年人與少年共同犯傷害罪及修正
      前刑法第222條第1項第1、5、8款之共同攜帶兇器強制性
      交而凌虐罪、兒童及少年福利與權益保障法第112條第1項
      前段、刑法第302條第1項之成年人與少年共同故意對少年
      犯剝奪他人行動自由罪、兒童及少年福利與權益保障法第
      112條第1項前段、刑法第277條第1項之成年人與少年共同
      故意對少年犯傷害罪、兒童及少年福利與權益保障法第11
      2條第1項前段、刑法第346條第1項之成年人與少年共同故
      意對少年犯恐嚇取財罪、兒童及少年福利與權益保障法第
      112條第1項前段、刑法第330條第1項而有刑法第321條第1
      項第3、4款之成年人與少年共同故意對少年犯攜帶兇器結
      夥強盜罪，犯罪嫌疑重大，其中所犯刑法第222條第1項第
      1、5、8款之共同攜帶兇器強制性交而凌虐罪、兒童及少
      年福利與權益保障法第112條第1項前段、刑法第330條第1
      項而有刑法第321條第1項第3、4款之成年人與少年共同故
      意對少年犯攜帶兇器結夥強盜罪之法定本刑均為7年以上
      有期徒刑，又被告經本院分別判處有期徒刑10年、8年在
      案，參以一般人趨吉避凶、畏懼重罪審判、執行之正常心
      理，客觀上被告畏罪逃亡，以規避審判及執行之可能性甚
      高，酌以被告先前有因涉案經通緝之紀錄，有相當理由認
      為被告有逃亡之虞。被告辯稱其前雖曾遭通緝，惟於通緝
      當日就前往派出所報到並到案執行，並無躲避刑責，應無
      羈押之原因云云，難認可採。
　　⒉復考量本案被告所涉前開犯行之犯罪情節，嚴重危害個人
      法益及社會秩序，經權衡國家刑事司法權之有效行使、公
      共利益、被告人身自由私益及防禦權受限制程度等各情後
      ，認非予繼續羈押，實難確保日後審判及執行程序之進行
      ，而有繼續羈押之必要。被告辯稱：本案業已於111年8月
      19日辯論終結，案情已事證明確，應無繼續羈押之必要云
      云，惟本院審酌上情，兼衡本案被告已羈押之時間等相關
      事宜後，仍認若僅命被告具保、責付或限制住居等較輕微
      之強制處分不足以替代羈押，而有繼續羈押之必要，被告
      上開所辯，尚不足採。
　　⒊至聲請意旨述及被告犯後態度及家中成員狀況等情，核均
      與前開羈押原因及必要性之判斷無涉，亦非刑事訴訟法第
      114條各款所定事由，自無從據為准予具保停止羈押之正
      當事由，附此敘明。
據上論斷，依刑事訴訟法第220條，裁定如主文。
中　　華　　民　　國　　111 　年　　10　　月　　31　　日
　　　　　　　　　刑事第二十三庭審判長法　官  許永煌
　　　　　　　　　　　　　　　　      法　官  黃美文
　　　　　　　　　　　　　　　　      法　官  雷淑雯
以上正本證明與原本無異。
如不服本裁定，應於收受送達後5日內向本院提出抗告狀。
                                      書記官  林立柏
中　　華　　民　　國　　111 　年　　11　　月　　7 　　日